臺灣板橋地方法院刑事判決　　　　　　　　　　　　九十三年度訴字第一四九七號
　　公　訴　人　臺灣板橋地方法院檢察署檢察官
　　被　　　告　甲○○
右列被告因違反毒品危害防制條例案件，經檢察官提起公訴（九十三年度核退毒偵字
第六八二號、九十三年度毒偵字第二六二０號、九十三年度毒偵字第三０六三號），
被告於本院準備程序進行中就被訴事實為有罪之陳述，經本院合議庭裁定由受命法官
獨任進行簡式審判程序，並判決如左：
    主  文
甲○○連續施用第一級毒品，累犯，處有期徒刑拾月；扣案之海洛因壹包（驗餘淨重
零點零參公克）、海洛因注射針筒壹支（內有海洛因水溶液）、海洛因殘渣袋壹個（
內有海洛因殘渣），均沒收銷燬之；扣案之注射針筒壹支沒收之。
    事  實
一、甲○○前於民國九十年間，因施用毒品案件，先後二次經觀察、勒戒後，均認無
    繼續施用毒品傾向，由臺灣板橋地方法院檢察署檢察官分別於九十年四月四日、
    九十一年一月二日以九十年度毒偵字第一三四一號、九十年度毒偵字第四六一三
    號為不起訴處分確定在案。後於九十一年間，復因施用毒品案件，經本院以九十
    一年度毒聲字第二二二四號裁定令入戒治處所施以強制戒治一年，同時由檢察官
    提起公訴，經本院於九十一年十月十八日以九十一年度板簡字第一四０六號判處
    有期徒刑六月確定，甫於九十三年二月五日執行完畢，強制戒治部分則於九十二
    年七月十一日執行完畢。詎猶不思悛悔，復基於施用第一級毒品海洛因之概括犯
    意，於上開強制戒治執行完畢後五年內之九十三年五月六日晚間十一時十五分許
    採尿前二十六小時內某時起至九十三年七月八日晚間九時許止，在其位於台北縣
    三峽鎮○○路二一九巷七號三樓之住處等地，以將第一級毒品海洛因摻入水中用
    針筒注射之方式，連續施用第一級毒品海洛因多次。嗣於九十三年五月六日晚間
    八時二十分許，在台北縣三峽鎮三峽舊橋下，第一次為警查獲，並扣得海洛因殘
    渣袋（內有海洛因殘渣）一個、注射針筒一支（內有海洛因水溶液）；又於九十
    三年六月四日下午一時二十分許，在台北縣三峽鎮○○路二一九巷七號，第二次
    為警查獲，並扣得海洛因一包（驗餘淨重零點零三公克）；另於九十三年七月四
    日晚間十一時三十分許，甲○○亦自行攜帶注射針筒一支前往台北縣警察局三峽
    分局投案。經警分別於九十三年五月六日、同年六月四日、同年七月四日採集其
    尿液送驗結果，其尿液檢體均呈鴉片類陽性反應，始查悉上情。
二、案經臺北縣警察局板橋分局報請臺灣板橋地方法院檢察署檢察官偵查起訴。本院
    於準備程序進行中，被告就被訴事實為有罪之陳述，經告知被告簡式審判程序之
    旨，並聽取當事人之意見後，裁定進行簡式審判程序。
    理  由
一、右揭犯罪事實，業經被告甲○○於本院準備程序及審理中坦承不諱，並有海洛因
    殘渣袋一個、注射針筒二支（其一內有海洛因水溶液）、海洛因一包扣案可稽，
    而被告經警分別於九十三年五月六日、同年六月四日、同年七月四日採集其尿液
    檢體送驗結果，均呈鴉片類陽性反應，亦有臺灣檢驗科技股份有限公司九十三年
    五月二十日CＺ000000000號濫用藥物尿液檢驗報告、九十三年七月一日CＺ0000000
    00號濫用藥物尿液檢驗報告、九十三年七月十五日CＺ000000000號濫用藥物尿液
    檢驗報告各一紙、採集尿液檢體送驗清單二紙附卷可參，另扣案之白色粉末一包
    ，經送請法務部調查局鑑定結果，含第一級毒品海洛因成分，淨重零點零三公克
    ，復有法務部調查局九十三年七月二十三日調科壹字第０六０００八四九二號鑑
    定通知書一紙在卷可佐，足認被告之自白與事實相符，洵堪採為論罪科刑之依據
    ，事證明確，被告犯行已堪認定。此外，被告前於九十年間，因施用毒品案件，
    先後二次經觀察、勒戒後，均認無繼續施用毒品傾向，由臺灣板橋地方法院檢察
    署檢察官分別於九十年四月四日、九十一年一月二日以九十年度毒偵字第一三四
    一號、九十年度毒偵字第四六一三號為不起訴處分確定在案；後於九十一年間，
    復因施用毒品案件，經本院以九十一年度毒聲字第二二二四號裁定令入戒治處所
    施以強制戒治一年，同時由檢察官提起公訴，經本院於九十一年十月十八日以九
    十一年度板簡字第一四０六號判處有期徒刑六月確定，強制戒治部分則於九十二
    年七月十一日執行完畢等情，亦有臺灣高等法院被告全國前案紀錄表、臺灣板橋
    地方法院檢察署檢察官九十年度毒偵字第一三四一號、九十年度毒偵字第四六一
    三號不起訴處分書、本院九十一年度板簡字第一四０六號簡易判決書各一份在卷
    可考，被告於強制戒治執行完畢釋放後，五年內再犯本件施用毒品犯行，應依法
    論科。
二、核被告甲○○所為，係犯毒品危害防制條例第十條第一項之施用第一級毒品罪。
    其施用第一級毒品海洛因前後持有第一級毒品海洛因之低度行為，應為其施用之
    高度行為所吸收，不另論罪。又被告先後多次施用第一級毒品海洛因之行為，時
    間緊接，所犯係構成要件相同之罪，顯係基於概括犯意反覆為之，為連續犯，應
    依刑法第五十六條之規定論以一罪，並加重其刑。又公訴人原起訴範圍係包括被
    告自九十二年底某日起至九十三年七月三日晚間九時許止施用第一級毒品海洛因
    之犯行，嗣經公訴人當庭減縮其起訴事實之犯罪時間為自九十三年五月六日採尿
    前二十六小時內某時起至九十三年七月三日晚間九時許止，有本院九十三年十月
    二十一日簡式審判筆錄可參，附此敘明。又被告前因違反毒品危害防制條例案件
    ，經本院以九十一年度板簡字第一四０六號判處有期徒刑六月確定，甫於九十三
    年二月五日執行完畢，此有臺灣高等法院被告全國前案紀錄表及臺灣板橋地方法
    院檢察署刑案資料查註紀錄表各一份在卷可憑，其受有期徒刑之執行完畢後，五
    年以內再犯本件有期徒刑以上之罪，為累犯，應依刑法第四十七條規定加重其刑
    。又被告所犯施用第一級毒品部分，同時有二種以上刑之加重事由，應依刑法第
    七十條之規定遞加重之。爰審酌被告前已因施用毒品案件經送二次觀察、勒戒及
    一次強制戒治，仍不能戒除毒癮，再次漠視法令禁制而犯本罪，顯見其戒除毒癮
    之意志薄弱，惟念其犯後坦承犯行，態度尚佳，且施用毒品所生危害，實以自戕
    身心健康為主，對於他人生命、身體、財產等法益，尚無明顯而重大之實害等一
    切情狀，量處如主文所示之刑，以示懲儆。又扣案之白色粉末一小包，經送請法
    務部調查局檢驗結果，含第一級毒品海洛因成分，驗餘淨重零點零三公克，有該
    局九十三年七月二十三日調科壹字第０六０００八四九二號鑑定通知書一紙在卷
    可考，是扣案之白色粉末一包屬查獲之第一級毒品海洛因，不問屬於犯人與否，
    均應依毒品危害防制條例第十八條第一項前段規定予以宣告沒收銷燬之；而包裝
    上開毒品之包裝袋一個，其與毒品於物理外觀上附合而難予析離，如強予析離至
    完全無殘渣留存，將耗費相當之時間、人力與經費，於經濟上顯無實益，是依社
    會一般通念，堪認該包裝袋已與查獲之毒品結合成為一體而無從強加析離，是海
    洛因既屬毒品危害防制條例第十八條第一項前段所規定之違禁物，其外包裝袋自
    亦應併予沒收銷燬之；至鑑驗耗損之第一級毒品海洛因，既已滅失，自無庸併予
    宣告沒收銷燬，附此敘明。再扣案之針筒一支（內有海洛因水溶液）、海洛因殘
    渣袋一個（內有海洛因殘渣），其毒品成分均已與針筒、分裝袋難以析離，應以
    毒品視之，亦均應依毒品危害防制條例第十八條第一項前段之規定宣告沒收銷燬
    之。另扣案之注射針筒一支，係被告所有供施用毒品所用之物，此業據被告供明
    在卷，爰依刑法第三十八條第一項第二款宣告沒收之。
據上論斷，應依刑事訴訟法第二百七十三條之一第一項、第二百九十九條第一項前段
，毒品危害防制條例第十條第一項、第十八條第一項前段，刑法第十一條、第五十六
條、第四十七條、第三十八條第一項第二款，判決如主文。
本案經檢察官張云綺到庭執行職務。
中　　　華　　　民　　　國　　九十三　　年　　　十　　　月　　二十九　　日
                              臺灣板橋地方法院刑事第十八庭
                                  法  官  曾淑娟
右正本證明與原本無異
如不服本判決應於送達後十日內向本院提出上訴狀
                                  書記官  陳金鳳
中　　　華　　　民　　　國　　九十三　　年　　　十　　　月　　二十七　　日
附錄本案論罪科刑法條全文：
毒品危害防制條例第十條
  施用第一級毒品者，處六月以上五年以下有期徒刑。
  施用第二級毒品者，處三年以下有期徒刑。
